Homme de 38 ans à la recherche d'une formation web pour adulte

Damien PIERA



06.13.62.44.17



6 rue Marcel JOURNET 06130 GRASSE



damienpiera@gmail.com

Informations personnelles:

- Date d'anniversaire : 26/07/1983 - Situation familliale : Célibataire

- Nationalité : Française - Langue parlée : Français - Permis B: En cours

Hobbies:

Kitesurf



Guitare basse



Salle de sport



Course à pied

PRESENTATION

Agé de 38 ans, je suis en reconversion professionnelle après avoir travaillé plus de 5 ans dans l'électronique comme monteur câbleur en électronique. Je suis actuellement une formation de développeur web à distance à l'école ESECAD de Paris et une autre à Nice dans un centre de formation pour adulte qui se termine à la fin du mois de juin 2022.

ETUDES

- 2022 : Diplôme d'intégrateur web à l'ESECAD (Paris) & diplôme en développement web et web mobil (Nice),.« en cours ».
 - 2020 : CAP Cuisine au GRETA du lycée CAMUS (Fréjus).
- 2016 : Agent de montage et câblage en électronique à l'AFPA (Istres).
- 2011: Chaudronnier à l'AFPA (Saint Herblain).
- 2002 : BAC STI Électronique au lycée Eucalyptus (Nice).

EXPÉRIENCES PROFESSIONNELLES

• 2020-2021 : Stagiaire commis de cuisine

Les jasmins: Hôtel particuliers & restaurant traditionnel (2 semaines en juillet).

Domusvi: aide cuisine en collectivité (2 stages de 1 mois et demi).

• 2017-2020 : Agent de Montage et Câblage en Électronique

Adéce : monteur câbleur (CDI de décembre 2017 à juillet 2020).

• 2017 : Intérimaire AMCE

Qualistéo: Fabrication armoire électrique (juillet à fin septembre).

Neurelec: Fabrication d'appareil auditif (d'avril à fin juin).

Adéce: Fabrication fer à chauffer le cuir (mars).

Électronie : Fabrication de carte électronique (février).

TTS: Fabrication de panneau lumineux (Janvier).

• 2016 : Intérimaire AMCE

Centralp: Fabrication de carte électronique (de septembre à décembre).

Constelle: Fabrication de rack et de baie internet (de mai à juin).